臺灣臺南地方法院刑事判決　　　　　　100年度簡上字第113號
上　訴　人　臺灣臺南地方法院檢察署檢察官
被　　　告　王子軒
上列上訴人因被告王子軒恐嚇危害安全案件，不服本院中華民國
100年3月29日100年度簡字第638號第一審刑事簡易判決（聲請簡
易判決處刑案號：98年度偵字第12913號），提起上訴，被告於
本院審理進行中，就被訴事實為有罪之陳述，經本院管轄之第二
審合議庭裁定進行簡式審判程序，判決如下：
    主  文
原判決關於王子軒部分撤銷。
王子軒犯恐嚇危害安全罪，累犯，處有期徒刑肆月，如易科罰金
，以新臺幣壹仟元折算壹日，扣案不具殺傷力之銀色瓦斯槍（槍
枝管制編號：0000000000號）壹支沒收。
    事  實
一、王子軒於民國97年間，因強盜等案件，經本院以97年度少訴
    字第3號判處有期徒刑3年10月、3年10月、3年8月及10月並
    定應執行有期徒刑5年，再經臺灣高等法院臺南分院以97年
    度少上訴字第696號撤銷改判有期徒刑2年、2年、2年及10月
    並定應執行有期徒刑2年10月確定，復經臺灣高等法院臺南
    分院以97年度聲減字第197號裁定一部減刑後定應執行有期
    徒刑2年5月確定，甫於98年11月5日縮刑期滿執行完畢。
二、王子軒於99年8月15日凌晨4時10分許，搭乘由友人侯俊宇(
    另經臺灣臺南地方法院檢察署檢察官為不起訴處分)所騎乘
    之車牌號碼YCC-020號重型機車與數名身分年籍不詳之友人
    騎乘機車夜遊，行經臺南市○區○○○路三段與崇善路口時
    ，因林宏斌所駕駛，搭載友人林暐期、湯為丞、吳誌翔(以
    上三人均另經臺灣臺南地方法院檢察署檢察官為不起訴處分
    ) 之車牌號碼9025-NQ號自小客車擋住其前方道路，竟基於
    恐嚇危害安全之犯意，持無殺傷力之銀色瓦斯槍1把(槍枝管
    制編號：0000000000號，聲請簡易判決處刑書誤載為000000
    0號，業經檢察官當庭更正)，朝上開自小客車之後擋風玻璃
    射擊4槍，致林宏斌等人因心生畏懼而駕車加速離去。又林
    宏斌於同日凌晨4時30分許，在臺南市○區○○路740號前，
    因見侯俊宇騎乘上開機車搭載王子軒落單，竟基於妨害他人
    於道路上駕駛通行權利之犯意，駕駛上開自小客車逼停、撞
    倒侯俊宇所騎乘之前揭機車，致王子軒受有臉部撕裂傷0.5
    公分、雙手肘、右前臂、背部、左大腿、右小腿擦傷等傷害
    ；侯俊宇則受有臉、頭皮及頸之挫傷（眼除外）、右膝挫傷
    、右小腿及踝磨損或擦傷等傷害(林宏斌、林暐期、湯為丞
    、吳誌翔所涉傷害罪，均據王子軒、侯俊宇於偵查中撤回告
    訴，經臺灣臺南地方法院檢察署檢察官為不起訴處分；林宏
    斌所犯強制罪部分，經檢察官聲請簡易判決處刑，業經原審
    判處有期徒刑3月在案，嗣經林宏斌撤回上訴而確定)，並於
    王子軒、侯俊宇倒地後，下車追打王子軒進入臺南市政府警
    察局第一分局內，而侯俊宇則趁亂逃逸，嗣經第一分局警員
    當場制止並逮捕王子軒、林宏斌、林暐期、吳誌翔、湯為丞
    等人，並扣得銀色瓦斯槍1把(槍枝管制編號：0000000000號
    ），始查悉上情。
二、案經王子軒、侯俊宇、林暐期、吳誌翔、湯為丞訴由臺南市
    政府警察局第一分局報告臺灣臺南地方法院檢察署檢察官偵
    查後聲請以簡易判決處刑。
    理  由
一、按本件被告王子軒所犯為死刑、無期徒刑、最輕本刑3年以
    上有期徒刑以外之罪，亦非屬高等法院管轄之第一審案件，
    其於本院審理中，就被訴事實為有罪之陳述，經告知簡式審
    判程序之旨，並聽取檢察官及被告之意見後，本院合議庭依
    刑事訴訟法第364條、第273條之1第1項裁定進行簡式審判程
    序，是本案之證據調查，依同法第273條之2規定，不受同法
    第159條第1項、第161條之2、第161條之3、第163條之1，及
    第164條至第170條所規定證據能力認定及調查方式之限制，
    合先敘明。
二、上開犯罪事實，業據被告王子軒於本院上訴審審理時坦承不
    諱，核與證人即同案被告林宏斌、證人侯俊宇、林暐期、湯
    為丞、吳誌翔於警詢及偵查中證述之情節均大致相符，並有
    臺南市政府警察局第一分局德高派出所員警製作之99年8月
    15 日、99年10月16日、99年10月20日及99年10月22日職務
    報告各1份、現場照片29張、臺南市立醫院對於被告王子軒
    之診斷證明書1份、財團法人臺灣基督長老教會新樓醫院對
    於證人侯俊宇之診斷證明書1份、車號9025-NQ號及YCC-020
    號車輛詳細資料報表各1紙、監視器畫面翻拍照片13張、攝
    影機（編號第7、8、9、11、12號）畫面翻拍照片各1份在卷
    可按，此外，尚有銀色瓦斯槍1把(槍枝管制編號：00000000
    00號）扣案可稽，堪認被告之任意性自白確與事實相符。本
    件事證明確，被告犯行洵堪認定，應予依法論科。
三、核被告王子軒所為，係犯刑法第305條之恐嚇危害安全罪。
    被告前於97年間，因強盜等案件，經本院以97年度少訴字第
    3 號判處有期徒刑3年10月、3年10月、3年8月及10月並定應
    執行有期徒刑5年，再經臺灣高等法院臺南分院以97年度少
    上訴字第696號撤銷改判有期徒刑2年、2年、2年及10月並定
    應執行有期徒刑2年10月確定，復經臺灣高等法院臺南分院
    以97年度聲減字第197號裁定一部減刑後定應執行有期徒刑2
    年5月確定，甫於98年11月5日縮刑期滿執行完畢等情，有臺
    灣高等法院被告前案紀錄表在卷可稽，而少年事件處理法第
    83條之1第1項規定少年受第29條第1項之轉介處分執行完畢2
    年後，或受保護處分或刑之執行完畢或赦免3年後，或受不
    付審理或不付保護處分之裁定確定後，視為未曾受各該宣告
    ，又參酌最高法院90年度台非字第194號判決及臺灣高等法
    院暨所屬法院91年度法律座談會刑事類提案第4號研討結果
    ，必須少年受有期徒刑執行完畢3年後再犯有期徒刑以上之
    罪者，因視為前未曾受各該刑之宣告，始無累犯加重之適用
    。是被告前犯之強盜犯行，於98年11月5日縮刑期滿執行完
    畢後，復於99年8月15日再為本案之犯行，並不符合少年事
    件處理法第83條之1之規定，故本案仍有刑法第47條第1項累
    犯之適用，從而，被告於受有期徒刑執行完畢後5年內，故
    意再犯本案有期徒刑以上之罪，為累犯，應依刑法第47條第
    1 項之規定，加重其刑。原審以被告罪證明確，依刑事訴訟
    法第449條第1項前段、第3項、第454條第2項，刑法第305條
    、第47條第1項、第41條第1項前段，刑法施行法第1條之1，
    逕以簡易判決處被告有期徒刑4月，併諭知易科罰金之折算
    標準，固非無見。惟按沒收為從刑之一種，依主從不可分原
    則，應附隨於主刑而同時宣告之；且沒收之物，除於犯罪事
    實中有具體之記載外，並須於理由內予以論證，始為合法（
    最高法院78年度台非字第72號判例、97年度台上字第4427號
    判決均可資參照）。查扣案之銀色瓦斯槍1把(槍枝管制編號
    ：0000000000號）係氣體動力式槍枝，依其現狀不足以認定
    具有殺傷力等情，有內政部警政署刑事警察局99年11月11日
    刑鑑字第0990147103號鑑定書1份附卷可參，然該瓦斯槍既
    為被告所有且供其犯本件恐嚇危害安全犯行所用之物，已據
    被告供承無訛（見本院上訴卷第39頁背面），自應依刑法第
    38 條第1項第2款規定宣告沒收之。從而，原判決主文欄對
    於前開扣案銀色瓦斯槍1支未予宣告沒收，亦未於理由欄內
    敘明不予沒收之理由，尚有未洽，檢察官上訴指摘原判決漏
    未就上開槍枝宣告沒收係不當，為有理由，應由本院予以撤
    銷改判。爰審酌被告王子軒犯罪之動機僅因行車糾紛，即率
    予持無殺傷力之銀色瓦斯槍恐嚇他人，造成行車安全之危害
    ，復參酌被告犯後坦承犯行，及其智識程度、生活狀況等一
    切情狀，量處如主文所示之刑，並諭知易科罰金之折算標準
    ，以資懲儆，另就扣案之無殺傷力之銀色瓦斯槍1把(槍枝管
    制編號：0000000000號）依刑法第38條第1項第2款併為沒收
    之諭知。
據上論斷，應依刑事訴訟法第455條之1第1項、第3項、第364條
、第299條第1項前段、第273條之1第1項、第369條第1項前段，
刑法第305條、第47條第1項、第41條第1項前段、第38條第1項
第2款，刑法施行法第1條之1第1項、第2項前段，判決如主文。
本案經檢察官蘇榮照到庭執行職務。
中    華    民    國   100    年    7     月    15    日
                  刑事第七庭    審判長法  官  林逸梅
                                      法  官  蔡盈貞
                                      法  官  莊政達
以上正本證明與原本無異。
不得上訴。
                                      書記官  吳昕韋
中    華    民    國   100    年    7     月    21    日